# 长期股权投资

提问人：吟断情肠 时间：2015-04-12 23:00:39
请教各位高手，持有子公司的子公司30%股权，是否需要按权益法核算长期股权投资呢

回答人：chenyiwei
长期股权投资的会计核算模式的决定因素是本企业与被投资企业之间关系的性质，即本企业对被投资企业有无控制、共同控制或重大影响，而不是本企业直接持股比例的大小。子公司的子公司也是本企业的子公司，本企业对其具有控制权，因此本企业直接持有的子公司的子公司 30 ％的股权应按成本法核算。

提问人：心海拂清风 时间：2015-04-14 01:00:17
持有子公司的子公司股权，从母公司单体层面应该根据自己的实际是否有重大影响来核算，不一定就是成本法核算吧，如A公司的子公司甲80%，甲的子公司乙60%，甲持股乙公司30%，此时在A公司层面有可能按照可供或者权益法核算，在A的合并报表层面按照90%的子公司核算，或者A公司个别报表按照30%的子公司核算，这样那个处理更好，如果A公司出单体报表，会造成影响，合并层面无影响！如何处理这种更好点在个别报表和合并层面!谢谢！

回答人：chenyiwei
如前所述，只要关系是“控制”的（包括间接控制），在个别报表层面都应采用成本法核算（对子公司的长期股权投资）。

提问人：路西法 2014 时间：2015-07-03 03:44:36
本期新增长投，确定采用权益法核算，期末为何用被投资单位全面净利润和持有股份确认损益调整，而不用投资日至年末实现的利润？

回答人：chenyiwei
不知道这个说法是你从哪里看到的？权益法核算的基础当然是取得日至年末期间被投资方的损益和其他综合收益等权益变动。